【裁判字號】    97,重訴,1
【裁判日期】    970721
【裁判案由】    違反槍砲彈藥刀械管制條例
【裁判全文】
臺灣宜蘭地方法院刑事判決               97年度重訴字第1號
公  訴  人  臺灣宜蘭地方法院檢察署檢察官
被      告  甲○○
                    （另案於臺灣宜蘭監獄執行中）
指定辯護人  本院公設辯護人  乙○○
上列被告因違反槍砲彈藥刀械管制條例案件，經檢察官提起公訴
（96年度偵字第4419號），本院判決如下：
    主  文
甲○○未經許可，製造可發射子彈具有殺傷力之改造手槍，累犯
，處有期徒刑陸年，併科罰金新臺幣參萬元，罰金如易服勞役以
新臺幣壹仟元折算壹日。扣案之改造手槍壹支（槍枝管制編號：
0000000000號）沒收之。
    事  實
一、甲○○前因竊盜案件，經臺灣高等法院以93年度上易字第20
    2號判決判處有期徒刑7月確定，於民國93年4月20日入監執
    行，於93年11月19日縮刑期滿執行完畢。詎仍不知悔改，明
    知可發射子彈具有殺傷力之槍枝，係槍砲彈藥刀械管制條例
    所列管之槍枝，不得製造、持有，竟基於製造可發射子彈具
    有殺傷力之改造手槍之犯意，於96年7月間某日，在宜蘭縣
    羅東鎮某模型店內，購買仿WALTHER廠PPK/S型半自動手槍之
    道具槍後，隨即於翌日，在其位於宜蘭縣羅東鎮○○路33巷
    7號4樓之住處，將該道具槍具有阻鐵之鋁合金槍管拆下，裝
    上其在某五金行購買已貫通之不銹鋼管，作為槍管使用，而
    製造成可發射子彈具有殺傷力之改造手槍後，將之放置在其
    上開住處而持有之。嗣於96年11月11日晚間10時35分許，為
    警在上址查獲，並扣得上開改造手槍1支及不具殺傷力之改
    造子彈（直徑8.0+0.5mm金屬彈頭）5顆、金屬槍管1支（內
    具阻鐵）。
二、案經宜蘭縣警察局移送臺灣宜蘭地方法院檢察署檢察官偵查
    起訴。
    理  由
壹、證據能力部分：
一、按被告以外之人於審判外之陳述，雖不符前4條之規定，而
    經當事人於審判程序同意作為證據，法院審酌該言詞陳述或
    書面陳述作成時之情況，認為適當者，亦得為證據。當事人
    、代理人或辯護人於法院調查證據時，知有第159條第1項不
    得為證據之情形，而未於言詞辯論終結前聲明異議者，視為
    有前項之同意，刑事訴訟法第159條之5定有明文。本件情形
    ，被告、辯護人、檢察官於本院審理時對於下列所述之證據
    資料，均不爭執其證據能力，本院審酌該等證據資料作成時
    之狀況，均無不宜作為證據情事，依刑事訴訟法第159條之5
    第2項規定，自得作為證據。
貳、實體部分：
一、訊據被告甲○○固坦承有於上開時地將所購得之模型槍換裝
    上其自五金行所購買之不銹鋼管等情不諱，惟矢口否認有何
    製造改造槍枝之犯行，辯稱：槍枝與槍管本無法組合，係查
    獲之警員將上開槍枝組合起來，伊只是改造槍枝零件云云。
    經查：
（一）警方於96年11月11日晚間10時35分許，在被告位於宜蘭縣
      羅東鎮○○路33巷7號4樓之住處扣得改造手槍1支，經送
      請內政部警政署刑事警察局鑑定後，其鑑定結果認為該改
      造手槍1枝（槍枝管制編號0000000000號），認係由仿WAL
      THER廠PPK/S型半自動手槍製造之槍枝，換裝土造金屬槍
      管而成，欠缺保險鈕，惟不影響擊發功能，可供擊發適用
      子彈使用，認具殺傷力，有內政部警政署刑事警察局96年
      11月27日刑鑑字第0960177034號槍彈鑑定書一件在卷可稽
      （見偵查卷第13至16頁），另於本院審理中將該槍枝送請
      內政部警政署刑事警察局實射鑑定，經實際裝填適用子彈
      （具直徑7.4mm、3.42g金屬彈頭）試射結果，測得彈頭發
      射速度為142公尺/秒，計算其發射動能為34焦耳，單位面
      積動能為80焦耳/平方公分，認足以穿透人體皮肉層，而
      具殺傷力，有該局97年5月20日刑鑑字第0970062784號函
      附卷足稽（見本院卷第64-65頁），足認在被告住處所查
      扣之槍枝1支（槍枝管制編號：0000000000號）係可發射
      子彈具有殺傷力之改造手槍無誤。
（二）被告雖辯稱槍枝與槍管本無法組合，而係查獲之警員將上
      開槍枝組合云云。然被告於本院審理時對於何處為警員所
      固定組合之處，已明確表示無法指出在何處等語在卷（見
      本院卷第79頁筆錄），且於檢視該扣案之槍枝時，被告可
      以自行將槍枝拆卸後又組裝完成（見本院卷第79頁筆錄）
      ，顯見扣案之槍枝為警查獲時，即處於可組裝使用之狀態
      無誤，被告辯稱該槍枝與槍管無法組合云云，尚不足採，
      況縱被告所辯屬實，則員警既可輕易組合，被告當無不可
      組合之可能，被告顯已將上開槍枝製造完成，且該扣案之
      槍枝業經送內政部警政署刑事警察局鑑定結果認具有殺傷
      力在案，已如前述，則縱使被告將該已製造完成槍枝之各
      個零組件分開放置，亦無礙其製造可發射子彈具有殺傷力
      槍枝罪責之成立。
（三）綜上所述，被告製造可發射子彈具有殺傷力之槍枝之犯行
      堪以認定，應依法論科。
二、核被告所為，係犯槍砲彈藥刀械管制條例第8條第1項之未經
    許可製造可發射子彈具有殺傷力之改造手槍罪。被告為製造
    可發射子彈具有殺傷力之改造槍枝而持有可發射子彈具有殺
    傷力之改造槍枝之主要組成零件槍管，其持有可發射子彈具
    有殺傷力之改造槍枝之主要組成零件及持有可發射子彈具有
    殺傷力之改造槍枝低度行為，均為製造可發射子彈具有殺傷
    力槍枝之高度行為所吸收，均不另論罪。查被告前因竊盜案
    件，經臺灣高等法院以93年度上易字第202號判決判處有期
    徒刑7月確定，於93年4月20日入監執行，於93年11月19 日
    縮刑期滿執行完畢，有卷附臺灣高等法院被告前案紀錄表可
    按，其受有期徒刑之執行完畢後，5年內故意再犯有期徒刑
    以上之罪，為累犯，應依刑法第47條第1項規定加重其刑。
    爰審酌被告之素行、智識程度、犯罪之動機、目的、手段，
    且竟製造具有殺傷力之槍枝，已對於社會治安造成嚴重之危
    害，及其犯罪後態度等一切情狀，量處如主文所示之刑，併
    就所處罰金刑部分，併諭知易服勞役之折算標準。另扣案之
    改造槍枝1枝，係屬違禁物，應依刑法第38條第1項第1款之
    規定，宣告沒收之。至扣案之不具殺傷力之子彈5顆及具有
    阻鐵之金屬槍管1枝，均非違禁物，亦無證據證明為被告製
    造改造槍枝之犯行所用之物，爰均不另為沒收之諭知，附此
    敘明。
據上論斷，應依刑事訴訟法第299條第1項前段，槍砲彈藥刀械管
制條例第8條第1項，刑法第11條前段、第47條第1項、第38條第1
項第1款、第42條第3項，判決如主文。。
本案經檢察官張立言到庭執行職務
中    華    民    國    97    年    7     月    21    日
                  刑事第二庭審判長法  官  黃永勝
                                  法  官  陳映佐
                                  法  官  鄭貽馨
以上正本證明與原本無異。
如不服本判決應於收受本判決後10日內，向本院提出上訴書狀，
並應敘述具體理由。若未敘述理由者，應於上訴期間屆滿後20日
內，向本院補提理由書狀 (均須按他造當事人之人數附繕本)。
                                  書記官  林嘉萍
中    華    民    國    97    年    7     月    22    日
附錄本案論罪科刑法條全文：
槍砲彈藥刀械管制條例第8條第1項
未經許可，製造、販賣或運輸鋼筆槍、瓦斯槍、麻醉槍、獵槍、
空氣槍或第4條第1項第1款所定其他可發射金屬或子彈具有殺傷
力之各式槍砲者，處無期徒刑或5年以上有期徒刑，併科新臺幣1
千萬元以下罰金。


司法院資訊處製作；財團法人民間司法改革基金會備份。
